臺灣新北地方法院刑事判決
                                  111年度審交易字第588號
公  訴  人  臺灣新北地方檢察署檢察官
被      告  葉山廣


上列被告因公共危險案件，經檢察官提起公訴（111 年度偵字第
15513號），被告於準備程序中就被訴事實為有罪之陳述，經本
院裁定進行簡式審判程序，判決如下：
    主  文
葉山廣駕駛動力交通工具，吐氣所含酒精濃度達每公升零點二五
毫克以上，累犯，處有期徒刑柒月。
    事實及理由
一、查被告葉山廣所犯均係死刑、無期徒刑、最輕本刑為3 年以
    上有期徒刑以外之罪，其於準備程序就被訴事實為全部有罪
    之陳述，經告知簡式審判程序之旨，並聽取其與檢察官之意
    見後，本院認無不得或不宜改依簡式審判程序進行之處，爰
    依刑事訴訟法第273 條之1 第1 項、第284 條之1 之規定，
    裁定進行簡式審判程序。 
二、本件犯罪事實及證據，除犯罪事實欄一、第3行「詎猶不知
    悔改，」後補充「明知服用酒類後，反應力及注意力均會降
    低，將使操控動力交通工具之能力降低，而無法安全駕駛動
    力交通工具，竟」；第5至6行「明知飲酒後已達不得駕駛動
    力交通工具之程度，仍基於酒後駕駛動力交通工具之犯意」
    更正為「已達不能安全駕駛動力交通工具之狀態」；證據部
    分另補充「被告葉山廣於本院準備程序及審理中之自白」、
    「新北市政府警察局吐氣酒精濃度檢測程序暨拒測法律效果
    確認單1份」外，餘均引用如附件起訴書之記載。
三、查被告行為後，刑法第185條之3第1項規定業於民國111年1
    月28日修正公布，並自同年月30日起生效施行。此次修正並
    未更動刑法第185條之3第1項各款規定，惟就法定刑部分原
    規定規定：「處2年以下有期徒刑，得併科20萬元以下罰金
    」；修正後則規定：「處3年以下有期徒刑，得併科30萬元
    以下罰金」，經比較新舊法之結果，修正後既已提高法定刑
    ，自應以修正前刑法第185條之3第1項規定較有利於被告，
    依刑法第2條第1項前段規定，即應適用修正施行前刑法第18
    5條之3第1項規定。
四、核被告所為，係犯修正前刑法第185條之3第1項第1款之駕駛
    動力交通工具，吐氣所含酒精濃度達每公升0.25毫克以上罪
    。又被告曾受有如附件起訴書犯罪事實欄一所載之論罪科刑
    及徒刑執畢情形，有臺灣高等法院被告前案紀錄表1份在卷
    可按，其於受有期徒刑執行完畢後，5年內故意再犯本件有
    期徒刑以上之罪，為累犯；另依司法院釋字第775號解釋所
    示，為避免發生罪刑不相當之情形，法院就該個案依該解釋
    意旨，裁量是否加重最低本刑，本院審酌被告前多次因不能
    安全駕駛致交通危險案件，經法院判處罪刑，並於108年11
    月26日易科罰金執行完畢，竟仍不知戒慎其行，於執行完畢
    5年內又故意再為本件服用酒類致不能安全駕駛動力交通工
    具犯行，參酌前、後案所犯罪質相同，足認被告忽視法律禁
    令，對刑罰反應力薄弱，故依刑法第47條第1項規定加重其
    刑。爰審酌被告前於89、98、99、100、101、103、108年間
    ，已共有7次犯服用酒類致不能安全駕駛動力交通工具罪之
    前科紀錄，竟猶不知悔改，再為本件服用酒類致不能安全駕
    駛動力交通工具犯行，顯見其並未確實戒除酒後駕車之惡習
    ，且其明知酒精成分對人之意識能力具有不良影響，超量飲
    酒後將導致對於周遭事務之辨識及反應能力較平常薄弱，倘
    駕駛車輛行駛於道路上，將對自身及一般往來公眾造成高度
    危險，仍於服用酒類致其呼氣酒精濃度高達每公升0.89毫克
    而不能安全駕駛之情形下，無照駕駛普通重型機車行駛於一
    般道路上，應予非難；另審酌被告國中畢業之智識程度（見
    本院卷附臺灣高等法院被告前案紀錄表）、家庭經濟狀況小
    康（見偵卷第11 頁調查筆錄受詢問人資料）、目前無工作
    、無需撫養之人、未實際造成其他用路人之安全及其犯後自
    始坦承犯行等一切情狀，量處如主文所示之刑，以資懲儆。
據上論斷，應依刑事訴訟法第273條之1第1項、第299條第1 項前
段、第310 條之2、第454 條第2項，判決如主文。
本案經檢察官王聖涵偵查起訴，由檢察官高智美到庭執行公訴。
中    華    民    國   111    年    7     月     7    日
                  刑事第二十三庭  法  官  傅明華
上列正本證明與原本無異。
如不服本判決，應於判決送達後20日內敘明上訴理由，向本院提
出上訴狀(應附繕本)，上訴於臺灣高等法院。其未敘述上訴理由
者，應於上訴期間屆滿後20日內向本院補提理由書「切勿逕送上
級法院」。
                                  書記官  盧姿妤
中    華    民    國   111    年    7     月     7    日
附錄本案論罪科刑法條全文：
修正前中華民國刑法第185條之3
駕駛動力交通工具而有下列情形之一者，處2年以下有期徒刑，
得併科20萬元以下罰金：
一、吐氣所含酒精濃度達每公升零點二五毫克或血液中酒精濃度
    達百分之零點零五以上。
二、有前款以外之其他情事足認服用酒類或其他相類之物，致不
    能安全駕駛。
三、服用毒品、麻醉藥品或其他相類之物，致不能安全駕駛。
因而致人於死者，處3年以上10年以下有期徒刑；致重傷者，處1
年以上7年以下有期徒刑。
曾犯本條或陸海空軍刑法第54條之罪，經有罪判決確定或經緩起
訴處分確定，於五年內再犯第1項之罪因而致人於死者，處無期
徒刑或5年以上有期徒刑；致重傷者，處3年以上10年以下有期徒
刑。
--------------------------------------------------------
附件：
臺灣新北地方檢察署檢察官起訴書
                                    111年度偵字第15513號
　　被　　　告　葉山廣　男　57歲（民國00年00月00日生）
　　　　　　　　　　　　住○○市○○區○○街000號
　　　　　　　　　　　　國民身分證統一編號：Z000000000號
上列被告因公共危險案件，已經偵查終結，認應提起公訴，茲將
犯罪事實及證據並所犯法條分敘如下：
　　　　犯罪事實
一、葉山廣前因公共危險案件，經臺灣新北地方法院以108年度
    交簡字第334號判決判處有期徒刑6月確定，並於民國108年1
    1月26日易科罰金執行完畢。詎猶不知悔改，於111年1月24日
    17時許起至18時30分許止，在其新北市鶯歌區中湖街住所內
    ，飲用高梁100毫升後，明知飲酒後已達不得駕駛動力交通
    工具之程度，仍基於酒後駕駛動力交通工具之犯意，竟仍於
    同日18時15分許，駕駛車牌號碼000-000號普通重型機車上路
    。嗣於同日19時55分許，行經新北市○○區○○路000號前，為警
    攔檢，並對其施以吐氣酒精濃度測試，測得其吐氣所含酒精濃度
    達每公升0.89毫克，始悉上情。
二、案經新北市政府警察局三峽分局報告偵辦。
　　　　證據並所犯法條
一、上開犯罪事實，業據被告葉山廣於警詢及偵查中坦承不諱，
    並有新北市政府警察局三峽分局當事人酒精測定紀錄表、新北
    市政府警察局舉發違反道路交通管理事件通知單及呼氣酒精測
    試器檢定合格證書附卷可稽，被告犯行足堪認定。
二、核被告所為，係犯刑法第185條之3第1項第1款之公共危險罪
    嫌。被告有犯罪事實欄所載犯罪與執行紀錄，有本署刑案資料查
    註紀錄表在卷可佐，其於有期徒刑執行完畢後5年內，故意再犯
    本案有期徒刑以上之罪，構成累犯，請參照大法官會議釋字第
    775號解釋意旨，審酌是否依刑法第47條第1項規定加重其刑
    。
三、依刑事訴訟法第251條第1項提起公訴。
　　此　致
臺灣新北地方法院
中　　華　　民　　國　 111　　年　　5 　　月　 1   　日
　　　　　　　　　　　　　　檢察官　王聖涵